臺灣嘉義地方法院民事判決　　　　　　　 100年度訴字第66號
原　　　告　蔡本源
訴訟代理人　黃裕中律師
複 代理 人　江美鳳
被　　　告　蔡後天
　　　　　　蔡憲銘即蔡受分之.
上 列一 人
訴訟代理人　蔡進柱
被　　　告　蔡豐德
　　　　　　蔡豐文
　　　　　　蔡界榮
　　　　　　蔡界壽
　　　　　　蔡尊信
　　　　　　　　　　　　樓
兼上列五人共同
訴訟代理人　蔡國棟
被　　　告　蔡尊義
　　　　　　蔡尊仁
兼上列二人共同
訴訟代理人　蔡尊賢
被　　　告　蔡嘉雄
上 列一 人
訴訟代理人　蔡秋德
　　　　　　蔡黃秀琴
被　　　告　蔡秋儀
　　　　　　　　　　　　6
　　　　　　董蔡秋子
　　　　　　　　　　　　巷16號
　　　　　　黃蔡治
　　　　　　林蔡秀燕
　　　　　　蔡秋桐
　　　　　　蔡坤瑞
　　　　　　　　　　　　2
　　　　　　蔡坤癸
兼上列二人共同
訴訟代理人　蔡戴風
被　　　告　蔡俊潭
　　　　　　蔡景智
　　　　　　蔡坤哲
　　　　　　蔡申聰
　　　　　　　　　　　　1
　　　　　　蔡憲宗
　　　　　　　　　　　　1
　　　　　　陳官銀鴦
　　　　　　蔡文宗
　　　　　　　　　　　　1
　　　　　　蔡宗言（即蔡福助之承受訴訟人）
　　　　　　　　　　　　號
被　　　告　蔡昭宗
　　　　　　蔡昭原
　　　　　　蔡惠瑛
　　　　　　蔡惠卿
　　　　　　　　　　　　9
　　　　　　蔡全松
　　　　　　蔡峰夫
　　　　　　蔡峰濟
　　　　　　　　　　　　23號
　　　　　　蔡坤輝
　　　　　　楊蔡血
　　　　　　　　　　　　號
　　　　　　林蔡美玉
　　　　　　　　　　　　1號之5
　　　　　　陳蔡美花
　　　　　　蔡全曜
　　　　　　　　　　　　2
　　　　　　周明定
　　　　　　蘇埼銘（即蘇蔡月理之承受訴訟人）
　　　　　　蘇資玲（即蘇蔡月理之承受訴訟人）
　　　　　　蘇育生（即蘇蔡月理之承受訴訟人）
　　　　　　　　　　　　24巷6號8樓
　　　　　　蘇育田（即蘇蔡月理之承受訴訟人）
　　　　　　　　　　　　號6樓
受 告知 人　楊月美
　　　　　　　　　　　　23巷8號
　　　　　　魏誓鋒
上列當事人間請求分割共有物事件，經本院於民國100年11月14
日言詞辯論終結，判決如下：
    主  文
被告蔡昭宗、蔡昭原、蔡惠瑛、蔡惠卿、蔡全松、蔡峰夫、蔡峰
濟、蔡坤輝、楊蔡血、林蔡美玉、陳蔡美花應就被繼承人蔡然木
所有坐落嘉義縣太保市○○段五九一地號，地目田，面積六七五
點八七平方公尺，同段五九二地號，地目建，面積一二九二點一
五平方公尺，同段五九三地號，地目田，面積二一０三點七七平
方公尺，同段六０三地號，地目建，面積一一二一點四四平方公
尺，同段六０四地號，地目田，面積一一六八點四四平方公尺，
應有部分均為一三九九四四分之五０之土地，辦理繼承登記。
被告蘇埼銘、蘇資玲、蘇育生、蘇育田應就被繼承人蘇蔡月理所
有坐落嘉義縣太保市○○段五九０地號土地，地目建，面積三九
五九點六八平方公尺，應有部分六０分之一，辦理繼承登記。
兩造共有坐落嘉義縣太保市○○段五九０地號，地目建，面積三
九五九點六八平方公尺，同段五九一地號，地目田，面積六七五
點八七平方公尺，同段五九二地號，地目建，面積一二九二點一
五平方公尺，同段五九三地號，地目田，面積二一０三點七七平
方公尺，同段六０三地號，地目建，面積一一二一點四四平方公
尺，同段六０四地號，地目田，面積一一六八點四四平方公尺之
土地合併分割如附圖一所示：編號Ａ部分面積一八一點四二平方
公尺，分歸被告蔡坤哲取得；編號Ｂ部分面積一三五點九五平方
公尺，分歸被告蔡全曜取得；編號Ｃ部分面積二二六點八九平方
公尺，分歸被告蔡全曜、蔡憲宗取得，並按應有部分蔡全曜二二
六八九分之四五四七、蔡憲宗二二六八九分之一八一四二比例保
持共有；編號Ｄ部分面積九０點七一平方公尺，分歸被告周明定
取得；編號Ｅ部分面積一三一點一二平方公尺，分歸被告蔡景智
、蔡俊潭取得，並按應有部分蔡景智一三一一二分之四五三六、
蔡俊潭一三一一二分之八五七六比例保持共有；編號Ｆ部分面積
二二一點八一平方公尺，分歸被告蔡憲銘取得；編號Ｇ部分面積
五六七點六八平方公尺，分歸被告蔡秋桐取得；編號Ｈ部分面積
五八六點四八平方公尺，分歸被告蔡申聰取得；編號Ｉ部分面積
二五五點七二平方公尺，分歸被告蔡界壽取得；編號Ｊ部分面積
二五五點八二平方公尺，分歸被告蔡豐文、蔡豐德取得，並按應
有部分各二分之一比例保持共有；編號Ｋ部分面積二三三點九一
平方公尺，分歸被告蔡界榮取得；編號Ｌ部分面積點一一一九點
六四平方公尺，分歸被告蔡國棟取得；編號Ｍ部分面積二五五點
七三平方公尺，分歸被告蔡本源取得；編號Ｎ部分面積九五四點
一七平方公尺，分歸被告蔡後天取得；編號Ｏ部分面積二二六點
０一平方公尺，分歸被告董蔡秋子、黃蔡治、林蔡秀燕、蔡秋儀
取得，並按應有部分董蔡秋子、黃蔡治、蔡秋儀各二二六０一分
之六０四七、林蔡秀燕二二六０一分之四四六０比例保持共有；
編號Ｐ部分面積一八點二六平方公尺，分歸被告蔡申聰取得；編
號Ｑ部分面積四八八點九一平方公尺，分歸被告蔡宗言取得；編
號Ｒ部分面積三一二點七一平方公尺，分歸被告陳官銀鴦取得；
編號Ｓ部分面積八七四點一八平方公尺，分歸被告蔡戴風、蔡坤
瑞、蔡坤癸取得，並按應有部分蔡戴風八七四一八分之四一八八
四、蔡坤瑞、蔡坤癸各八七四一八分之二二七六七比例保持共有
；編號Ｕ部分面積九０六點三四平方公尺，分歸被告蔡文宗取得
；編號Ｖ部分面積三三六點二四平方公尺，分歸被告蔡尊賢、蔡
尊義、蔡尊仁取得，並按應有部分各三分之一比例保持共有；編
號Ｗ部分面積三０七點三三平方公尺，分歸被告蔡尊信取得；編
號Ｘ部分面積二三七點五六平方公尺，分歸被告陳官銀鴦取得；
編號Ｙ部分面積二點０八平方公尺，分歸被告蔡昭宗、蔡昭原、
蔡惠瑛、蔡惠卿、蔡全松、蔡峰夫、蔡峰濟、蔡坤輝、楊蔡血、
林蔡美玉、陳蔡美花取得，並按應繼分比例保持公同共有；編號
Ｚ部分面積一八四點三七平方公尺，分歸被告蔡秋桐取得；編號
Ｚ１部分面積二一點八九平方公尺，分歸被告蔡界榮取得；編號
Ｚ２部分面積一五一點二０平方公尺，分歸被告蔡嘉雄取得；編
號Ｚ３部分面積九七點四六平方公尺，分歸被告陳官銀鴦取得；
編號Ｚ４部分面積七六點三四平方公尺，分歸被告蘇蔡月理繼承
人（即蘇埼銘、蘇資玲、蘇育生、蘇育田）、林蔡秀燕取得；並
按應有部分蘇蔡月理繼承人（即蘇埼銘、蘇資玲、蘇育生、蘇育
田）七六三四分之六０四七、林蔡秀燕七六三四分之一五八七比
例保持共有，蘇蔡月理繼承人（即蘇埼銘、蘇資玲、蘇育生、蘇
育田）並按應繼分比例保持公同共有；編號Ｔ部分面積八六三點
四二平方公尺，由兩造按如附表一丙欄所示應有部分比例保持共
有。
訴訟費用由兩造按如附表一丁欄所示比例負擔。
    事實及理由
壹、程序事項：
一、被告蔡後天、蔡尊義、蔡尊仁、蔡尊賢、蔡秋儀、董蔡秋子
    、黃蔡治、林蔡秀燕、蔡秋桐、蔡坤瑞、蔡坤癸、蔡戴風、
    蔡俊譚、蔡景智、蔡坤哲、蔡申聰、蔡憲宗、蔡昭宗、蔡昭
    原、蔡惠瑛、蔡惠卿、蔡全松、蔡峰夫、蔡峰濟、蔡坤輝、
    楊蔡血、林蔡美玉、陳蔡美花、蘇埼銘、蘇資玲、蘇育生、
    蘇育田經合法通知，未於最後言詞辯論期日到場，核無民事
    訴訟法第386條所列各款情形，爰依原告聲請，由其一造辯
    論而為判決。
二、被告蔡受分、蔡福助分別於民國99年10月25日、11月20日死
    亡，各由被告蔡憲銘、蔡宗言承受訴訟並登記為所有權人；
    而蘇蔡月理於100年10月19日死亡，由繼承人蘇埼銘、蘇資
    玲、蘇育生、蘇育田承受訴訟等情，有原告提出之繼承系統
    表、戶籍謄本及土地登記謄本等在卷可稽，應予准許。
三、按共有人自共有物分割之效力發生時起，取得分得部分之所
    有權。應有部分有抵押權或質權者，其權利不因共有物之分
    割而受影響。但有下列情形之一者，其權利移存於抵押人或
    出質人所分得之部分：一、權利人同意分割。二、權利人已
    參加共有物分割訴訟。三、權利人經共有人告知訴訟而未參
    加。前項但書情形，於以價金分配或以金錢補償者，準用第
    881條第1項、第2項或第899條第1項規定。前條第3項之情形
    ，如為不動產分割者，應受補償之共有人，就其補償金額，
    對於補償義務人所分得之不動產，有抵押權。前項抵押權應
    於辦理共有物分割登記時，一併登記，其次序優先於第2項
    但書之抵押權，民法第824條之1定有明文。本件坐落嘉義縣
    太保市○○段590、591、592、593、603、604地號土地（下
    稱系爭土地）中，共有人蘇蔡月理、蔡景智分別以上開590
    地號土地之應有部分設定抵押權予訴外人楊月美、魏誓鋒，
    本院依原告聲請於訴訟中對2人告知訴訟，受告知人即抵押
    權人楊月美、魏誓鋒均未到庭參加訴訟，揆諸上揭規定，其
    抵押權移存於抵押人分配取得部分之土地上，合先敘明。
貳、兩造陳述：
一、原告起訴主張：原告係就系爭土地均具應有部分之共有人，
    兩造共有人間之應有部分如附表二所示。因系爭土地並無使
    用目的不能分割或以契約定有不分割期限之限制，又因兩造
    無法達成協議分割，依法請求判決合併分割。而系爭土地共
    有人蔡然木、蘇蔡月理已死亡，未辦理繼承登記，被告蔡昭
    宗、蔡昭原、蔡惠瑛、蔡惠卿、蔡全松、蔡峰夫、蔡峰濟、
    蔡坤輝、楊蔡血、林蔡美玉、陳蔡美花；被告蘇埼銘、蘇資
    玲、蘇育生、蘇育田應分別先繼承被繼承人蔡然木、蘇蔡月
    理應有部分，辦理繼承登記後為本件分割等情。並聲明：求
    為判決如主文第1至3項所示。
二、被告方面：
  (一)蔡豐德、蔡豐文、蔡界榮、蔡界壽、蔡尊信、蔡國棟、蔡嘉
    雄、周明定、蔡文宗、蔡宗言陳稱：同意合併分割如附圖一
    所示分割方案等情。
  (二)陳官銀鴦陳稱：同意合併分割，希望將土地分割在一起，可
    以蓋房子，不同意分得附圖一編號Ｚ３部分等語。
  (三)蔡憲銘陳稱：系爭土地上建物是爺爺留下來，附圖一分割方
    案會拆到房子，且南向的共有人要以自己所有之應有部分計
    算留路，不應要北向有路通行的人共同分擔，不同意附圖一
    分割方案等情。
  (四)蔡全曜陳稱：不能拆到房子，豬舍是爺爺留下來，不同意附
    圖一分割方案等語。
  (五)蔡尊賢、蔡尊義、蔡尊仁未於最後言詞辯論期日到場，據渠
    等先前陳述以：同意附圖一所示分割方案等語。
  (六)蔡後天未於最後言詞辯論期日到場，曾到庭陳稱：依法處理
    ，不要拆到所住房屋等語。
  (七)蔡嘉雄、蔡秋儀未於最後言詞辯論期日到場，據先前陳述以
    ：同意合併分割等語。
  (八)蔡戴風、蔡坤瑞、蔡坤癸未於最後言詞辯論期日到場，先前
    到庭陳稱：希望土地合在一起，可以興建房屋等語。
  (九)其餘被告未於言詞辯論期日到場，亦未提出準備書狀作何聲
    明或陳述。
參、得心證之理由：
一、按各共有人得隨時請求分割共有物。但因物之使用目的不能
    分割或契約訂有不分割之期限者，不在此限；又共有物分割
    之方法不能協議決定，法院得因任何共有人之聲請，命為分
    配；以原物為分配時，因共有人之利益或其他必要情形，得
    就共有物之一部分仍維持共有；共有人相同之數不動產，除
    法令另有規定外，共有人得請求合併分割；共有人部分相同
    之相鄰數不動產，各該不動產均具應有部分之共有人，經各
    不動產應有部分過半數共有人之同意，得適用前項規定，請
    求合併分割，民法第823條第1項、第824條第2項、第4項、
    第5項、第6項分別定有明文。經查原告為系爭土地均具應有
    部分之共有人，兩造共有人間應有部分如附表二所示乙節，
    業據原告提出土地登記謄本為證，又原告主張系爭土地無因
    物之使用目的不能分割或契約訂有不分割之期限，兩造復無
    法達成分割協議等情，被告不爭執，堪認為真實，而系爭土
    地屬同一使用分區，得辦理合併分割乙節，亦有嘉義縣水上
    地政事務所99年10月15日嘉上地測字第0990006869號函文在
    卷可稽，本件原告訴請合併分割系爭土地，應予准許。
二、按共有之不動產之共有人中有人死亡者，他共有人請求分割
    共有物時，為求訴訟經濟起見，可許原告就請求繼承登記及
    分割共有物之訴合併提起，即以一訴請求該死亡之共有人之
    繼承人辦理繼承登記，並請求該繼承人於辦理繼承登記後，
    與原告及其餘共有人分割共有之不動產。查系爭土地之原共
    有人蔡然木於51年7月7日死亡，被告蔡昭宗、蔡昭原、蔡惠
    瑛、蔡惠卿、蔡全松、蔡峰夫、蔡峰濟、蔡坤輝、楊蔡血、
    林蔡美玉、陳蔡美花為其繼承人；又被告蘇蔡月理於100年1
    0月19日死亡，被告蘇埼銘、蘇資玲、蘇育生、蘇育田為其
    繼承人，迄今均尚未就共有土地應有部分辦理繼承登記乙節
    ，業據原告提出戶籍謄本、繼承系統表及土地登記謄本等為
    證，堪信為真。依上開說明，原告請求上揭被告就被繼承人
    蔡然木、蘇蔡月理所有系爭土地應有部分辦理繼承登記，為
    有理由，應予准許，爰判決如主文第1、2項所示。
三、系爭土地略呈梯形，四面有臨道路，毗鄰地有建物，系爭土
    地上有共有人等之建物坐落如附圖二所示等情，業據本院履
    勘現場，囑託嘉義縣水上地政事務所測量，並有勘驗測量筆
    錄、複丈成果圖、地籍圖謄本等在卷可稽。觀諸系爭土地人
    數眾多，又有建物坐落其上，協調不易，且有保留部分土地
    供通行必要，多數共有人同意合併分割且對附圖一所示分割
    方案無異議，此方案兩造分配之土地均面臨通道得以對外通
    行，且分割結果各共有人取得面積與原應有部分比例相當（
    附圖一附表欄共有人姓名及面積誤載部分，業經更正如附圖
    一附表欄所示），反對附圖一分割方案之共有人又未提出具
    體之分割方案，本院審酌系爭土地之條件、通行及使用現狀
    、整體利用之效益、各共有人之利益及兩造之意願，認以附
    圖一所示分割方案分割系爭土地，應屬可採，爰合併分割為
    如主文第3項所示。
四、因共有物分割事件涉訟，由敗訴當事人負擔訴訟費用顯失公
    平者，法院得酌量情形，命勝訴之當事人負擔其一部，民事
    訴訟法第80條之1定有明文。本件兩造係因分割系爭土地無
    法達成協議而涉訟，但各自所為之行為均為維護自身權益，
    揆諸上揭說明，按兩造於系爭土地之應有部分比例負擔訴訟
    費用，尚屬妥適，爰定訴訟費用分擔如主文第4項所示。
五、本件判決之結果已臻明確，兩造其餘攻擊防禦方法及舉證，
    經審酌均於判決結果無影響，爰不一一論述，附此敘明。
六、據上論結，原告之訴為有理由，依民事訴訟法第385條第1項
    前段、第80條之1、第80條之1、第85條第1項但書、第2項，
    判決如主文。
中    華    民    國   100    年    11    月    21    日
                  民事第三庭  法  官  陳端宜
以上正本係照原本作成。
如對本判決上訴須於判決送達後20日內向本院提出上訴狀。
如委任律師提起上訴者，應一併繳納上訴審裁判費。
中    華    民    國   100    年    11    月    21    日
                              書記官  馬嘉蓮
附表一：
┌─┬────┬─────────┬─────────┬─────────┐
│  │   甲   │       乙         │        丙        │        丁        │
│  ├────┼─────────┼─────────┼─────────┤
│編│登    記│  應  有  部  分  │   編號T公設部分  │  訴  訟  費  用  │
│  │        │  合  併  計  算  │                  │                  │
│號│所 有 人│  總    面    積  │   應有部分比例   │  負  擔  比  例  │
│  │        │（單位：平方公尺）│                  │                  │
├─┼────┼─────────┼─────────┼─────────┤
│1 │蔡本源  │       279.08     │   2335/86342     │  279.08/10321.35 │
├─┼────┼─────────┼─────────┼─────────┤
│2 │蔡後天  │      1041.28     │   8711/86342     │ 1041.28/10321.35 │
├─┼────┼─────────┼─────────┼─────────┤
│3 │蔡憲銘 (│       242.06     │   2025/86342     │  242.06/10321.35 │
│  │蔡受分之│                  │                  │                  │
│  │繼承人) │                  │                  │                  │
├─┼────┼─────────┼─────────┼─────────┤
│4 │蔡豐德  │       139.59     │   1168/86342     │  139.59/10321.35 │
├─┼────┼─────────┼─────────┼─────────┤
│5 │蔡豐文  │       139.59     │   1168/86342     │  139.59/10321.35 │
├─┼────┼─────────┼─────────┼─────────┤
│6 │蔡界榮  │       279.15     │   2335/86342     │  279.15/10321.35 │
├─┼────┼─────────┼─────────┼─────────┤
│7 │蔡界壽  │       279.06     │   2334/86342     │  279.06/10321.35 │
├─┼────┼─────────┼─────────┼─────────┤
│8 │蔡國棟  │      1221.86     │  10222/86342     │ 1221.86/10321.35 │
├─┼────┼─────────┼─────────┼─────────┤
│9 │蔡尊義  │       122.31     │   1023/86342     │  122.31/10321.35 │
├─┼────┼─────────┼─────────┼─────────┤
│10│蔡尊仁  │       122.31     │   1023/86342     │  122.31/10321.35 │
├─┼────┼─────────┼─────────┼─────────┤
│11│蔡尊賢  │       122.31     │   1023/86342     │  122.31/10321.35 │
├─┼────┼─────────┼─────────┼─────────┤
│12│蔡嘉雄  │       165        │   1380/86342     │     165/10321.35 │
├─┼────┼─────────┼─────────┼─────────┤
│13│蔡秋儀  │       65.99      │    552/86342     │   65.99/10321.35 │
├─┼────┼─────────┼─────────┼─────────┤
│14│董蔡秋子│       65.99      │    552/86342     │   65.99/10321.35 │
├─┼────┼─────────┼─────────┼─────────┤
│15│黃蔡治  │       65.99      │    552/86342     │   65.99/10321.35 │
├─┼────┼─────────┼─────────┼─────────┤
│16│林蔡秀燕│       65.99      │    552/86342     │   65.99/10321.35 │
├─┼────┼─────────┼─────────┼─────────┤
│17│蔡秋桐  │      820.71      │   6866/86342     │  820.71/10321.35 │
├─┼────┼─────────┼─────────┼─────────┤
│18│蔡坤瑞  │      248.45      │   2078/86342     │  248.45/10321.35 │
├─┼────┼─────────┼─────────┼─────────┤
│19│蔡坤癸  │      248.45      │   2078/86342     │  248.45/10321.35 │
├─┼────┼─────────┼─────────┼─────────┤
│20│蔡戴風  │      457.08      │   3824/86342     │  457.08/10321.35 │
├─┼────┼─────────┼─────────┼─────────┤
│21│蔡俊潭  │       93.59      │    783/86342     │   93.59/10321.35 │
├─┼────┼─────────┼─────────┼─────────┤
│22│蔡景智  │       49.50      │    414/86342     │   49.50/10321.35 │
├─┼────┼─────────┼─────────┼─────────┤
│23│蔡坤哲  │      197.98      │   1656/86342     │  197.98/10321.35 │
├─┼────┼─────────┼─────────┼─────────┤
│24│蔡申聰  │      659.95      │   5521/86342     │  659.95/10321.35 │
├─┼────┼─────────┼─────────┼─────────┤
│25│蔡尊信  │      335.39      │   2806/86342     │  335.39/10321.35 │
├─┼────┼─────────┼─────────┼─────────┤
│26│蔡憲宗  │      197.98      │   1656/86342     │  197.98/10321.35 │
├─┼────┼─────────┼─────────┼─────────┤
│27│陳官銀鴦│      706.86      │   5913/86342     │  706.86/10321.35 │
├─┼────┼─────────┼─────────┼─────────┤
│28│蔡文宗  │      989.08      │   8274/86342     │  989.08/10321.35 │
├─┼────┼─────────┼─────────┼─────────┤
│29│蔡宗言 (│      533.54      │   4463/86342     │  533.54/10321.35 │
│  │蔡福助之│                  │                  │                  │
│  │繼承人) │                  │                  │                  │
├─┼────┼─────────┼─────────┼─────────┤
│30│蔡昭宗  │        2.27      │     19/86342     │    2.27/10321.35 │
│  │蔡昭原  │                  │                  │                  │
│  │蔡惠瑛  │                  │                  │(訴訟費用連帶負擔)│
│  │蔡惠卿  │                  │                  │                  │
│  │蔡全松  │                  │                  │                  │
│  │蔡峰夫  │                  │                  │                  │
│  │蔡峰濟  │                  │                  │                  │
│  │蔡坤輝  │                  │                  │                  │
│  │楊蔡血  │                  │                  │                  │
│  │林蔡美玉│                  │                  │                  │
│  │陳蔡美花│                  │                  │                  │
│  │(均為蔡 │                  │                  │                  │
│  │然木之繼│                  │                  │                  │
│  │承人）  │                  │                  │                  │
├─┼────┼─────────┼─────────┼─────────┤
│31│蔡全曜  │      197.98      │   1656/86342     │  197.98/10321.35 │
├─┼────┼─────────┼─────────┼─────────┤
│32│周明定  │       98.99      │    828/86342     │   98.99/10321.35 │
├─┼────┼─────────┼─────────┼─────────┤
│33│蘇埼銘  │       65.99      │    552/86342     │   65.99/10321.35 │
│  │蘇資玲  │                  │                  │(訴訟費用連帶負擔)│
│  │蘇育生  │                  │                  │                  │
│  │蘇育田 (│                  │                  │                  │
│  │均為蘇蔡│                  │                  │                  │
│  │月理之繼│                  │                  │                  │
│  │承人）  │                  │                  │                  │
└─┴────┴─────────┴─────────┴─────────┘
附表二：
┌─┬────┬────────┬────────┬────────┬────────┬────────┬────────┐
│  │        │    590地號     │     591地號    │    592地號     │     593地號    │     603地號    │    604地號     │
│編│登    記│（3959.68）建   │（675.87）田    │（1292.15）建   │（2103.77）田   │（1121.44）建   │（1168.44）田   │
│號│所 有 人├────────┼────────┼────────┼────────┼────────┼────────┤
│  │        │ 應有部分比例   │  應有部分比例  │  應有部分比例  │  應有部分比例  │ 應有部分比例   │ 應有部分比例   │
│  │        │ (面積:平方公尺)│ (面積:平方公尺)│(面積：平方公尺)│ (面積:平方公尺)│(面積:平方公尺) │(面積:平方公尺) │
├─┼────┼────────┼────────┼────────┼────────┼────────┼────────┤
│1 │蔡本源  │     1/320      │     3/84       │    451/6804    │      3/84      │      3/84      │     3/84       │
│  │        │    (12.37)     │    (24.14)     │     (85.65)    │     (75.13)    │     (40.05)    │    (41.73)     │
├─┼────┼────────┼────────┼────────┼────────┼────────┼────────┤
│2 │蔡後天  │     1/12       │     2/21       │    1504/8505   │      2/21      │      2/21      │     2/21       │
│  │        │    (329.97)    │    (64.37)     │     (228.5)    │     (200.36)   │     (106.8)    │    (111.28)    │
├─┼────┼────────┼────────┼────────┼────────┼────────┼────────┤
│3 │蔡憲銘( │     2/40       │                │    207/85050   │                │   3105/85050   │                │
│  │蔡受分之│    (197.98)    │                │     (3.14)     │                │     (40.94)    │                │
│  │繼承人) │                │                │                │                │                │                │
├─┼────┼────────┼────────┼────────┼────────┼────────┼────────┤
│4 │蔡豐德  │     1/640      │     3/168      │     3/168      │    53/1944     │    3/168       │    3/168       │
│  │        │     (6.19)     │     (12.07)    │     (23.07)    │    (57.36)     │    (20.03)     │    (20.87)     │
├─┼────┼────────┼────────┼────────┼────────┼────────┼────────┤
│5 │蔡豐文  │     1/640      │     3/168      │     3/168      │    53/1944     │    3/168       │    3/168       │
│  │        │     (6.19)     │     (12.07)    │     (23.07)    │    (57.36)     │    (20.03)     │    (20.87)     │
├─┼────┼────────┼────────┼────────┼────────┼────────┼────────┤
│6 │蔡界榮  │     1/320      │     3/84       │     3/84       │     53/972     │     3/84       │    3/84        │
│  │        │     (12.37)    │    (24.14)     │    (46.15)     │    (114.71)    │    (40.05)     │    (41.73)     │
├─┼────┼────────┼────────┼────────┼────────┼────────┼────────┤
│7 │蔡界壽  │     1/320      │   3203/34020   │     3/84       │     3/84       │     3/84       │    3/84        │
│  │        │     (12.37)    │    (63.63)     │    (46.15)     │    (75.13)     │    (40.05)     │    (41.73)     │
├─┼────┼────────┼────────┼────────┼────────┼────────┼────────┤
│8 │蔡國棟  │   2264/800000  │ 0000000/0000000│    701/3332    │   701/3332     │    701/3332    │   9450/139944  │
│  │        │     (11.21)    │    (181.37)    │    (271.85)    │   (442.60)     │    (235.93)    │     (78.90)    │
├─┼────┼────────┼────────┼────────┼────────┼────────┼────────┤
│9 │蔡尊義  │     10/720     │     20/1890    │    20/1890     │    20/1890     │    20/1890     │    20/1890     │
│  │        │      (55)      │     (7.15)     │    (13.67)     │    (22.26)     │    (11.87)     │    (12.36)     │
├─┼────┼────────┼────────┼────────┼────────┼────────┼────────┤
│10│蔡尊仁  │     10/720     │     20/1890    │    20/1890     │    20/1890     │    20/1890     │    20/1890     │
│  │        │      (55)      │     (7.15)     │    (13.67)     │    (22.26)     │    (11.87)     │    (12.36)     │
├─┼────┼────────┼────────┼────────┼────────┼────────┼────────┤
│11│蔡尊賢  │     10/720     │     20/1890    │    20/1890     │    20/1890     │    20/1890     │    20/1890     │
│  │        │      (55)      │     (7.15)     │    (13.67)     │    (22.26)     │    (11.87)     │    (12.36)     │
├─┼────┼────────┼────────┼────────┼────────┼────────┼────────┤
│12│蔡嘉雄  │      3/72      │                │                │                │                │                │
│  │        │     (165)      │                │                │                │                │                │
├─┼────┼────────┼────────┼────────┼────────┼────────┼────────┤
│13│蔡秋儀  │      1/60      │                │                │                │                │                │
│  │        │     (65.99)    │                │                │                │                │                │
├─┼────┼────────┼────────┼────────┼────────┼────────┼────────┤
│14│董蔡秋子│      1/60      │                │                │                │                │                │
│  │        │    （65.99）   │                │                │                │                │                │
├─┼────┼────────┼────────┼────────┼────────┼────────┼────────┤
│15│黃蔡治  │      1/60      │                │                │                │                │                │
│  │        │    （65.99）   │                │                │                │                │                │
├─┼────┼────────┼────────┼────────┼────────┼────────┼────────┤
│16│林蔡秀燕│      1/60      │                │                │                │                │                │
│  │        │    （65.99）   │                │                │                │                │                │
├─┼────┼────────┼────────┼────────┼────────┼────────┼────────┤
│17│蔡秋桐  │  57901/300000  │    31/8505     │   256/85050    │    169/8505    │                │    606/85050   │
│  │        │    (764.23)    │    (2.46)      │     (3.90)     │     (41.80)    │                │     (8.32)     │
├─┼────┼────────┼────────┼────────┼────────┼────────┼────────┤
│18│蔡坤瑞  │      4/96      │                │                │                │                │     1/14       │
│  │        │     (164.99)   │                │                │                │                │    (83.46)     │
├─┼────┼────────┼────────┼────────┼────────┼────────┼────────┤
│19│蔡坤癸  │      4/96      │                │                │                │                │     1.14       │
│  │        │     (164.99)   │                │                │                │                │    (83.46)     │
├─┼────┼────────┼────────┼────────┼────────┼────────┼────────┤
│20│蔡戴風  │                │  7160/139944   │  7160/139944   │ 805631/0000000 │  7160/139944   │  7160/139944   │
│  │        │                │    (34.58)     │    (66.11)     │   (239.23)     │    (57.38)     │     (59.78)    │
├─┼────┼────────┼────────┼────────┼────────┼────────┼────────┤
│21│蔡俊潭  │      1/80      │                │    207/85050   │                │   3105/85050   │                │
│  │        │     (49.50)    │                │     (3.15)     │                │    (40.94)     │                │
├─┼────┼────────┼────────┼────────┼────────┼────────┼────────┤
│22│蔡景智  │      1/80      │                │                │                │                │                │
│  │        │     (49.50)    │                │                │                │                │                │
├─┼────┼────────┼────────┼────────┼────────┼────────┼────────┤
│23│蔡坤哲  │      2/40      │                │                │                │                │                │
│  │        │     (197.98)   │                │                │                │                │                │
├─┼────┼────────┼────────┼────────┼────────┼────────┼────────┤
│24│蔡申聰  │      2/12      │                │                │                │                │                │
│  │        │    (659.95)    │                │                │                │                │                │
├─┼────┼────────┼────────┼────────┼────────┼────────┼────────┤
│25│蔡尊信  │      1/24      │     194/8505   │     194/8505   │    194/8505    │    194/8505    │    378/8505    │
│  │        │    (164.99)    │     (15.42)    │     (29.47)    │    (47.99)     │    (25.58)     │    (51.93)     │
├─┼────┼────────┼────────┼────────┼────────┼────────┼────────┤
│26│蔡憲宗  │      1/20      │                │                │                │                │                │
│  │        │    (197.98)    │                │                │                │                │                │
├─┼────┼────────┼────────┼────────┼────────┼────────┼────────┤
│27│陳官銀鴦│                │     7/63       │     7/63       │    7/63        │     7/63       │      7/63      │
│  │        │                │   （75.10）    │    (143.57)    │   (233.75)     │    (124.60)    │     (129.83)   │
├─┼────┼────────┼────────┼────────┼────────┼────────┼────────┤
│28│蔡文宗  │                │     3/21       │     3/21       │    3/21        │    323/1701    │    337/2025    │
│  │        │                │    (96.55)     │    (184.59)    │   (300.54)     │    (212.95)    │     (194.45)   │
├─┼────┼────────┼────────┼────────┼────────┼────────┼────────┤
│29│蔡宗言( │                │     1/14       │     1/14       │    1/14        │     1/14       │    263/1890    │
│  │蔡福助之│                │    (48.28)     │    (92.30)     │   (150.27)     │    (80.10)     │     (162.59)   │
│  │繼承人) │                │                │                │                │                │                │
├─┼────┼────────┼────────┼────────┼────────┼────────┼────────┤
│30│蔡昭宗  │                │    50/139944   │    50/139944   │   50/139944    │    50/139944   │    50/139944   │
│  │蔡昭原  │                │     (0.24)     │     (0.46)     │    (0.75)      │     (0.40)     │     (0.42)     │
│  │蔡惠瑛  │                │                │                │                │                │                │
│  │蔡惠卿  │                │                │                │                │                │                │
│  │蔡全松  │                │                │                │                │                │                │
│  │蔡峰夫  │                │                │                │                │                │                │
│  │蔡峰濟  │                │                │                │                │                │                │
│  │蔡坤輝  │                │                │                │                │                │                │
│  │楊蔡血  │                │                │                │                │                │                │
│  │林蔡美玉│                │                │                │                │                │                │
│  │陳蔡美花│                │                │                │                │                │                │
│  │(均為蔡 │                │                │                │                │                │                │
│  │然木之繼│                │                │                │                │                │                │
│  │承人）  │                │                │                │                │                │                │
├─┼────┼────────┼────────┼────────┼────────┼────────┼────────┤
│31│蔡全曜  │      1/20      │                │                │                │                │                │
│  │        │    (197.98)    │                │                │                │                │                │
├─┼────┼────────┼────────┼────────┼────────┼────────┼────────┤
│32│周明定  │      1/40      │                │                │                │                │                │
│  │        │     (98.99)    │                │                │                │                │                │
├─┼────┼────────┼────────┼────────┼────────┼────────┼────────┤
│33│蘇埼銘  │      1/60      │                │                │                │                │                │
│  │蘇資玲  │    （65.99）   │                │                │                │                │                │
│  │蘇育生  │                │                │                │                │                │                │
│  │蘇育田（│                │                │                │                │                │                │
│  │均為蘇蔡│                │                │                │                │                │                │
│  │月理之繼│                │                │                │                │                │                │
│  │承人）  │                │                │                │                │                │                │
└─┴────┴────────┴────────┴────────┴────────┴────────┴────────┘